---
title: "Podstawy programowania w Scilab i R"
author: "Krzysztof Pleskot<br>krzypl@amu.edu.pl<br>pok. 170"
date: "2023-12-13"
output: ioslides_presentation
---

```{r setup, include=FALSE}
knitr::opts_chunk$set(echo = FALSE)
def.chunk.hook  <- knitr::knit_hooks$get("chunk")
knitr::knit_hooks$set(chunk = function(x, options) {
  x <- def.chunk.hook(x, options)
  ifelse(options$size != "normalsize", paste0("\n \\", options$size,"\n\n", x, "\n\n \\normalsize"), x)
})
```


##

Programowanie - proces tworzenia serii instrukcji, które informują komputer jak wykonać pewne zadanie

## Po co światu programowanie

- Automatyzacja pracy
- Łatwość powielania określonych rozwiązań i ich rozbudowywania
- Reprodukowalność

##

Czy programowanie jest tylko dla programistów?

## Co jest niezbędne do programowania?

- Czas
- Cierpliwość
- Zapał
- Elementarna wiedza matematyczna

## Język programowania

- Definicja - zbiór zasad określających, kiedy ciąg symboli tworzy
program komputerowy oraz jakie obliczenia opisuje (by Wikipedia)
- Nie ma jednego najlepszego języka

## R jako język programowania

- Open source
- Język interpretowalny
- Bardzo dobrze nadaje się do analizy i wizualizacji danych
- Możliwość rozszerzenia funkcjonalności dzięki dodatkowym pakietom
- Możliwa obsługa za pomocą zintegrowanego środowiska programistycznego (ang. Integrated Development Environment, IDE)

- Nie jest specjalnie szybki
- Istnieje w nim wiele niekonsekwencji

## Skąd można dowiedzieć się więcej?

- <https://jakubnowosad.com/elp/> - Elementarz programisty R
- <https://r4ds.had.co.nz/> - R for data science
- <https://jrnold.github.io/r4ds-exercise-solutions/> - solutions for r4ds
- <https://couttsgeodata.netlify.app/post/2021-02-28-r_geoscience/> - lista
paczek R przeznaczona do analizy danych geologicznych
- <https://stackoverflow.com/questions/tagged/r>
- Google

## Materiały do zajęć

<https://github.com/krzypl/podstawy_programowania_w_R>

## Trochę inspiracji
```{r echo = TRUE, message=FALSE, warning=FALSE, out.width="50%"}
library(GGally)
data(tips, package = "reshape")
ggpairs(tips[, c(1, 3, 4, 2)],
  upper = list(continuous = "density", combo = "box_no_facet"),
  lower = list(continuous = "points", combo = "dot_no_facet"))
```

## Trochę inspiracji

```{r echo = FALSE, message=FALSE, warning=FALSE}
library(ggplot2)
library(dplyr)
library(maps)
library(viridis)
UK <- map_data("world") %>% filter(region=="UK")
data <- world.cities %>% filter(country.etc=="UK")
mybreaks <- c(0.02, 0.04, 0.08, 1, 7)

data %>%
 arrange(pop) %>%
 mutate( name=factor(name, unique(name))) %>%
 ggplot() +
    geom_polygon(data = UK, aes(x=long, y = lat, group = group), fill="grey", alpha=0.3) +
    geom_point( aes(x=long, y=lat, size=pop, color=pop), alpha=0.9) +
    scale_size_continuous(range=c(1,12)) +
    scale_color_viridis(trans="log") +
    theme_void() + ylim(50,59) + coord_map() + theme(legend.position="none")
```

## Skrypt do wygenerowania mapy
:::{.small}
```{r eval=FALSE, echo=TRUE}
library(ggplot2)
library(dplyr)
library(maps)
library(viridis)
UK <- map_data("world") %>% filter(region=="UK")
data <- world.cities %>% filter(country.etc=="UK")
mybreaks <- c(0.02, 0.04, 0.08, 1, 7)
data %>% arrange(pop) %>%
 mutate( name=factor(name, unique(name))) %>%
 ggplot() +
    geom_polygon(data = UK, aes(x=long, y = lat, group = group),
                 fill="grey", alpha=0.3) +
    geom_point( aes(x=long, y=lat, size=pop, color=pop), alpha=0.9) +
    scale_size_continuous(range=c(1,12)) +
    scale_color_viridis(trans="log") +
    theme_void() + ylim(50,59) + coord_map() +
  theme(legend.position="none")
```
:::